臺灣高雄地方法院刑事判決　　　　　　　96年度易字第2102號
公　訴　人　臺灣高雄地方法院檢察署檢察官
被　　　告　甲○○
上列被告因傷害案件，經檢察官提起公訴（96年度偵字第2570號
），嗣被告於本院準備程序進行中，就被訴事實為有罪之陳述，
經告知簡式審判程序之旨，並聽取檢察官及被告之意見後，本院
裁定改依簡式審判程序審理，並判決如下：
    主  文
甲○○犯傷害罪，處拘役拾日，如易科罰金，以新台幣壹仟元折
算壹日，減為拘役伍日，如易科罰金，以新台幣壹仟元折算壹日
。
    事  實
一、甲○○與乙○○（於96年2 月25日已歿）係夫妻關係，原共
    同居住於高雄縣鳳山市○○路180 號住處，屬家庭暴力防治
    法第3 條第1 款所定之家庭成員關係，其等近年感情陷入低
    潮時有爭執，乙○○因而常飲酒消愁。民國96年1 月2 日下
    午5 時30分許，乙○○復因酒後情緒不穩而與甲○○在上開
    住處發生爭執，甲○○因不勝其擾，一時動氣，竟基於傷害
    之犯意，出手毆打乙○○，致乙○○受有頭部外傷疑腦震盪
    、枕部頭皮挫傷腫3*2 公分、左前額挫傷紅腫6.5*1.2 公分
    之傷害。
二、案經乙○○訴由高雄縣政府警察局鳳山分局報請臺灣高雄地
    方法院檢察署檢察官偵查起訴。
    理  由
一、被告甲○○所犯係刑事訴訟法第376 條第1 款所列之罪，其
    於準備程序中就被訴事實為有罪之陳述，經本院告知簡式審
    判程序之旨，並聽取公訴人之意見後，本院裁定進行簡式審
    判程序，合先敘明。
二、訊據被告對於上開犯罪事實於本院審理中均坦承不諱，且經
    證人即告訴人於警詢中證述明確，並有大東醫院診斷證明書
    及大東醫院96年4 月24日大東醫正字第45號函各乙紙在卷可
    憑，足認被告之自白與事實相符，堪信為真實，其於前開時
    、地傷害告訴人犯行，洵堪認定。
三、按家庭暴力者，謂家庭成員間實施身體或精神上不法侵害之
    行為；家庭暴力罪者，謂家庭成員間故意實施家庭暴力行為
    而成立其他法律所規定之犯罪，家庭暴力防治法第2 條第1
    項、第2 項分別定有明文。本件被告與告訴人係夫妻，屬家
    庭暴力防治法第3 條第1 款所定之家庭成員關係，故核被告
    所為，係犯刑法第277 條第1 項之傷害罪，其上開犯行同時
    亦屬家庭暴力防治法第2 條第2 項之家庭暴力罪，惟因家庭
    暴力防治法之上開條文並無罰則規定，是被告傷害犯行，應
    依刑法傷害罪之規定予以論罪科刑。爰審酌被告身為告訴人
    乙○○之丈夫，於妻子身心狀況低潮之情況下，竟不知以更
    大之愛心及耐心維繫家庭，僅因一時細故，即毆打告訴人，
    致告訴人身體多處受有傷害，惟念其於本院中坦認犯行，且
    其犯罪之動機係因告訴人酒後情緒不好，及被害人所受傷勢
    非重等一切情狀，量處如主文所示之刑，及諭知如主文所示
    易科罰金之折算標準，以資儆懲。又被告上開犯行，係在96
    年4 月24日以前所為，且符合合於中華民國96年罪犯減刑條
    例所定減刑條件，應依該條例第2 條第1 項第3 款規定減其
    宣告刑二分之一，並諭知易科罰金之折算標準。
據上論斷，應依刑事訴訟法第273 條之1 第1 項、第299 條第1
項前段，刑法第277 條第1 項、第41條第1 項前段、刑法施行法
第1 條之1 ，中華民國96年罪犯減刑條例第2 條第1 項第3 款。
本案經檢察官丙○○到庭執行職務。
中　　華　　民　　國　　96　　年　　10　　月　　22　　日
                刑事第十庭    法　官  林揚奇
以上正本證明與原本無異。
如不服本判決應於收受本判決後10日內向本院提出上訴書狀，並
應敘述具體理由，如未敘述上訴理由者，應於上訴期間屆滿後20
日內補提理由書狀於本院（均須按他造當事人之人數附繕本）「
切勿逕送上級法院」。
中　　華　　民　　國　　96　　年　　10　　月　　22　　日
                              書記官  于耀文
附錄本案所犯法條：
刑法第277 條第1 項普通傷害罪
傷害人之身體或健康者，處3 年以下有期徒刑、拘役或1,000 元
以下罰金。
